臺灣桃園地方法院民事裁定              100年度抗字第106號
抗  告  人  HENI DIAN.
相  對  人  偉力達國際開發股份有限公司
法定代理人  曹淑官
上列當事人間聲請本票裁定事件，抗告人對於民國100 年7 月12
日本院司法事務官100 年度司票字第3162號民事裁定提起抗告，
本院裁定如下：
    主  文
抗告駁回。
抗告程序費用新臺幣壹仟元由抗告人負擔。
    理  由
一、抗告意旨略以：相對人以其執有抗告人於民國99年11月26日
    簽發面額為新臺幣（下同）2 萬9,764 元之本票1 紙（下稱
    系爭本票）聲請裁定強制執行獲准，惟系爭本票並非抗告人
    所簽發，且抗告人自印尼來台後，一直在高雄市旗津區工作
    ，從未到過桃園。又相對人於系爭本票到期日並未向抗告人
    為提示及催討，卷內亦無提示及催討之證據，為此，爰依法
    提起抗告，請求廢棄原裁定云云。
二、按執票人向本票發票人行使追索權時，得聲請法院裁定後強
    制執行，票據法第123 條定有明文。次按，本票執票人，依
    票據法第123 條規定，聲請法院裁定許可對發票人強制執行
    ，係屬非訟事件，此項聲請之裁定，及抗告法院之裁定，僅
    依非訟事件程序，就本票形式上之要件是否具備予以審查為
    已足，並無確定實體上法律關係存否之效力，如發票人就票
    據債務之存否有爭執時，應由發票人提起確認之訴，以資解
    決，亦經最高法院57年臺抗字第76號、56年臺抗字第714 號
    判例意旨闡釋明確。又本票載明免除作成拒絕證書，則執票
    人聲請裁定准予強制執行，自毋庸提出已為付款提示之證據
    。發票人如主張執票人未為提示，依票據法第124 條準用同
    法第95條但書之規定，應由發票人負舉證之責（最高法院84
    年台抗字第22號裁定意旨參照）。
三、經查，相對人主張其執有抗告人簽發、免除作成拒絕證書之
    系爭本票，經提示後未獲付款之事實，業據其於原審提出與
    所述相符之本票1 紙為證。原審就系爭本票為形式上之審查
    ，認其已具備本票各應記載事項，合於票據法第120 條規定
    ，屬有效之本票，乃裁定准許強制執行，於法並無不合。抗
    告人雖辯稱系爭本票並非其所簽發，且相對人並未向其提示
    系爭本票云云。惟查，系爭本票既已載明免除作成拒絕證書
    ，揆諸前開說明，執票人即相對人聲請裁定准予強制執行時
    ，陳明已為提示，即為已足，毋庸提出已為付款提示之證據
    ，抗告人主張未為提示，依票據法第124 條準用同法第95條
    但書之規定，應由其負舉證之責，抗告人就此既未舉證以實
    其說，其所為相對人不得行使追索權之抗辯，自無足採。至
    系爭本票是否為抗告人所簽發，核屬實體上之爭執，應由抗
    告人另行提起訴訟，以資解決，並非本件非訟程序所得審究
    ，抗告人據以指摘原裁定不當，聲明廢棄，自有未洽，應予
    駁回。
四、據上論結，本件抗告為無理由，依非訟事件法第46條、第21
    條第2 項、第24條第1 項，民事訴訟法第495 條之1 第1 項
    、第449 條第1 項、第78條，裁定如主文。
中    華    民    國   100    年    9     月    6     日
                      民事第二庭審判長法  官  劉克聖
                                      法  官  張震武
                                      法  官  劉佩宜
以上正本係照原本作成。
本裁定不得抗告。
中    華    民    國  100     年    9     月    7     日
                                      書記官  洪千棻